臺灣臺中地方法院刑事判決
111年度訴字第1585號
公  訴  人  臺灣臺中地方檢察署檢察官
被      告  林杰穎




被      告  洪崇哲



上列被告等因妨害風化案件，檢察官提起公訴（111年度偵字第1
803、4969號）後，聲請改依協商程序而為判決，本院判決如下
：
    主    文
乙○○共同犯圖利容留性交罪，陸罪，各處有期徒刑參月，如易科
罰金，均以新臺幣壹仟元折算壹日。應執行有期徒刑伍月，如易
科罰金，以新臺幣壹仟元折算壹日；扣案如附表編號一至五所示
之物，均沒收；未扣案如附表編號六所示之犯罪所得沒收，於全
部或一部不能沒收或不宜執行沒收時，追徵其價額。
丙○○共同犯圖利容留性交罪，陸罪，各處有期徒刑貳月，如易科
罰金，均以新臺幣壹仟元折算壹日。應執行有期徒刑肆月，如易
科罰金，新臺幣壹仟元折算壹日；扣案如附表編號七所示之物沒
收；未扣案如附表編號八所示之犯罪所得沒收，於全部或一部不
能沒收或不宜執行沒收時，追徵其價額。
    犯罪事實及理由
一、本件犯罪事實及證據：除證據部分，補充：被告2人於本院
    準備程序中之自白，餘均引用起訴書之記載（如附件）。
二、本件經檢察官與被告2人於審判外達成協商之合意且被告等
    已認罪，其合意內容為：
　㈠被告乙○○願受科刑範圍為6罪，各處有期徒刑3月，如易科罰
    金，均以新臺幣（下同）1 千元折算1 日；應執行有期徒刑
    5月，如易科罰金，以1 千元折算1 日，扣案之犯罪所得及
    犯罪所用之物均沒收，未扣案之犯罪所得於全部或一部不能
    沒收或不宜執行沒收時，追徵其價額之宣告。
　㈡被告丙○○願受科刑範圍為6罪，各處有期徒刑2月，如易科罰
    金，均以1 千元折算1 日；應執行有期徒刑4月，如易科罰
    金，以1 千元折算1 日，扣案之犯罪所用之物沒收，未扣案
    之犯罪所得於全部或一部不能沒收或不宜執行沒收時，追徵
    其價額之宣告。
　　經查，上開協商合意並無刑事訴訟法第455 條之4 第1 項所
    列情形之一，檢察官聲請改依協商程序而為判決，本院爰不
    經言詞辯論，於協商合意範圍內為協商判決，合予敘明。
三、應適用之法條：刑事訴訟法第455 條之4 第2 項、第455 條
    之8 、第454 條第2 項，刑法第28條、第231 條第1 項前段
    、第41條第1 項前段、第38條第2 項前段、第38條之1 第1 
    項前段、第3 項，刑法施行法第1 條之1 。
四、本判決除有刑事訴訟法第455 條之4 第1 項第1 款、第2 款
    、第4 款、第6 款、第7 款所定情形之一，或違反同條第2
    項規定者外，不得上訴。
五、如不服本判決，應於收受送達後20日內向本院提出上訴書狀
    （應敘述具體理由並附繕本）。上訴書狀如未敘述理由，應
    於上訴期間屆滿後20日內補提理由書於本院。
中　　華　　民　　國　　111 　年　　9 　　月　　26　　日
                  刑事第十一庭  法  官  戰諭威
以上正本證明與原本無異。
                                書記官  譚系媛
中　　華　　民　　國　　111 　年　　9 　　月　　26    日
　　　　　　　　　
附錄本判決論罪之法條：　　　　　　　　　
中華民國刑法第231條：
意圖使男女與他人為性交或猥褻之行為，而引誘、容留或媒介以
營利者，處5年以下有期徒刑，得併科10萬元以下罰金。以詐術
犯之者，亦同。
公務員包庇他人犯前項之罪者，依前項之規定加重其刑至二分之
一。

附表：
編號 物品名稱及數量 所有人 備註 一 新臺幣21000元 乙○○ 已扣案 二 新臺幣20000元   三 紅色Iphone手機1支（含不詳門號SIM卡1枚）   四 保險套406個   五 潤滑液1瓶   六 新臺幣12334元  未扣案 七 Iphone手機1支（含行動電話門號：0000000000號SIM卡1枚） 丙○○ 已扣案 八 新臺幣40000元  未扣案 

附件：
臺灣臺中地方檢察署檢察官起訴書
                                     111年度偵字第1803號
                                     111年度偵字第4969號
　　被　　　告　乙○○　男　25歲（民國00年0月00日生）
                        國民身分證統一編號：Z000000000號
　　　　　　　　　　　　籍設臺中市○○區市○路 0號（臺中
                        市○○區○○○○○○
　　　　　　　　　　　　居○○市○○區○○路 000巷00號（
                        指定送達地址）
　　　　　　　　丙○○　男　21歲（民國00年00月00日生）
                        國民身分證統一編號：Z000000000號
　　　　　　　　　　　　住高雄市○○區○○○路○○巷00○
　　　　　　　　　　　　0號
　　　　　　　　　　　　居臺中市○○區○○街000巷0號（指
                        定送達地址）
　　　　　　　　丁○○　女　50歲（民國00年0月00日生）
                        國民身分證統一編號：Z000000000號
　　　　　　　　　　　　籍設臺中市○○區市○路 0號（臺中
                        市豐原區戶政事務所
　　　　　　　　　　　  居所不詳
上列被告等因妨害風化案件，業經偵查終結，認應提起公訴，茲
將犯罪事實及證據並所犯法條分敘如下：
　　犯罪事實
一、乙○○（外號「阿浩」）、丙○○（外號「阿哲」）及丁○○基於
    意圖使女子與他人為性交行為而容留以營利之犯意聯絡，自
    民國110年11月底起，以丁○○名義承租之臺中市○○區○○路00
    號後門（位於新生北路上）5樓透天房屋（下稱本案房屋）
    作為營業場所，2樓至5樓共設置7個房間。乙○○擔任負責人
    並購買提供潤滑液及保險套，乙○○及丙○○使用手機在「JKF
    捷克論壇」網站刊登散布性交易廣告，留下通訊軟體LINE帳
    號做為聯絡之用，男客上門時由乙○○、丙○○或丁○○開門帶入
    本案房屋，收費後帶入3樓至5樓房間，使男客在房間內與女
    子甲○○、吳泳蓉、陳芯如、張宛婷、黃慶安及FATURAHMAN（
    印尼籍，中文姓名：馥曼，下稱馥曼）從事俗稱「全套（由
    男客以性器官插入女子性器官內抽動至射精）」或「半套（
    由女子為男客生殖器口交或以手在男客生殖器搓揉直至男客
    射精）」之性交或猥褻行為，丁○○再打掃及清洗使用過之毛
    巾。每次性交易（不分「全套」或「半套」）每30分鐘收費
    新臺幣（下同）1600元至2000元，每60分鐘收費3600元，乙○○從中抽取100元至500元，其餘歸女子所有；丙○○每日報酬
    1500元，丁○○每日報酬1000元，而以此營利。迄至111年1月
    3日查獲時，本案房屋總計營收約10萬元，乙○○已給付丙○○
    報酬約4萬元，已給付丁○○報酬約2萬6666元（以丙○○報酬3
    分之2計算）；扣除已給付丙○○及丁○○之報酬，乙○○自留3萬
    3334元（未扣案，不含後述之2萬1000元）。
二、警方於111年1月3日21時10分許，持臺灣臺中地方法院法官
    核發之搜索票，前往本案房屋執行搜索，在2樓查獲乙○○及
    丙○○，在3樓至5樓房間查獲正與男客進行性交易之吳泳蓉、
    陳芯如、張宛婷及黃慶安（男客依序為蕭宏榮、王文成、曾
    詠麟及張家瑋），在3樓及5樓房間查獲等待男客上門性交易
    之甲○○及馥曼（吳泳蓉等女子及蕭宏榮等男客，另由警方依
    社會秩序維護法處理），扣得乙○○持有之現金4萬1000元（
    當日營收2萬1000元及營運預備金2萬元）、紅色iPhone手機
    1支（IMEI：000000000000000，用於刊登廣告及與男客聯絡
    ）、金色iPhone手機1支（0000000000號、IMEI：000000000
    000000，與本案無關）、面額1000元振興五倍卷3張（與本
    案無關，警方已兌領成現金入本署贓物庫）及監視器主機（
    含螢幕、滑鼠）1組與丙○○持有之玫瑰金iPhone手機1支（00
    00000000號、IMEI：000000000000000，用於與男客聯絡）
    ，甲○○及吳泳蓉共同持有之保險套216個、陳芯如持有之保
    險套98個、張宛婷持有之保險套87個與黃慶安持有之潤滑液
    1個及保險套5個，並查知上情。
三、案經臺中市政府警察局豐原分局報告偵辦。
　　證據並所犯法條
一、證據清單
編號 證據名稱 待證事實   1 被告乙○○於警詢及偵查中之供述 1.坦承有自110年11月底起，在本案房屋與被告丙○○在網站刊登廣告並使用LINE與男客聯絡，容留、媒介甲○○等女子與男客性交易，並從中抽成營利，被告丙○○每日報酬1500元，總營收約10萬元（被告乙○○與其他女子所關於抽成比例所述不符部分，以被告乙○○之供述為準。）。 2.坦承有以每日報酬1000元之代價，委託被告丁○○洗毛巾，然稱被告丁○○不知情，員工僅有被告丙○○。被告乙○○此部分供述與事實不符，不足採信。   2 被告丙○○於警詢及偵查中之供述 坦承有自110年11月底起，在本案房屋與被告乙○○在網站刊登廣告並使用LINE與男客聯絡，容留、媒介甲○○等女子與男客性交易，負責人為被告乙○○，其負責帶客，每日報酬1500元，已收得約4萬元。   3 被告丁○○於警詢之供述（於偵查中經通知未到庭說明） 1.坦承本案房屋為其承租，再分租予被告乙○○。 2.矢口否認犯行，辯稱：不知被告乙○○經營應召站，也沒有參與等語。   4 證人甲○○、吳泳蓉、陳芯如、張宛婷、黃慶安及馥曼於警詢之證述，陳芯如及張宛婷與被告乙○○（阿浩）之手機LINE對話紀錄截圖（111年度偵字第4969號卷二P55、P63） 1.有在本案房屋與男客進行性交易，負責人為被告乙○○，主要由被告乙○○向男客收費並分配予各女子，被告丙○○負責跑腿及帶客。。 2.甲○○證稱被告乙○○等3人均有向男客收費，並將男客帶入房間。 3.吳泳蓉證稱被告丁○○有於111年1月3日16時許，為其開門讓其進入本案房屋上班。 4.張宛婷證稱被告丁○○於111年1月3日16時30分許，有為其開門讓其進入本案房屋上班，嗣指示其進入3B房間與男客性交易。   5 證人蕭宏榮、王文成、曾詠麟及張家瑋於警詢之證述 1.蕭宏榮瀏覽「JKF捷克論壇」網站後，邀約王文成及曾詠麟，於111年1月3日夜間，由被告丙○○開門帶入本案房屋及收款後進行性交易。 2.張家瑋瀏覽「JKF捷克論壇」網站後，於111年1月3日夜間，由被告乙○○開門帶入本案房屋及收款後進行性交易。   6 臺灣臺中地方法院110年聲搜字第1816號搜索票、臺中市政府警察局豐原分局（豐原派出所）搜索扣押筆錄、扣押物品目錄表及扣案物品照片，查獲現場照片（前揭卷二P29至P33、P49至P53、P57至P61）及樓層人員位置一覽表（前揭卷一P53） 本件查獲之現場情形及扣案物品。   7 台灣房屋不動產租賃契約書影本（前揭卷二P5至P13） 本案房屋係由被告丁○○名義承租。   8 手機「JKF捷克論壇」網站截圖（前揭卷二P15至P19）、警方與被告乙○○之手機LINE對話紀錄截圖（前揭卷二P21至P25） 被告乙○○所刊登之性交易廣告及與警方所喬裝之男客對話內容。   9 本案房屋外之警方蒐證照片（前揭卷二P27、P45至P47） 被告乙○○及丁○○均有開門帶男客進入本案房屋。 
二、刑法第231條第1項之處罰客體係容留、媒介等行為，並非性
    交、猥褻行為，亦即其罪數應以容留、媒介等行為（對象）
    定之；苟其容留、媒介「同一人」而與他人為多次性交易，
    在綜合考量行為人之犯意、行為狀況、社會通念及侵害同一
    法益下，依社會通念，認刑罰上予以單純一罪評價，始符合
    刑罰公平原則者，固應僅以一罪論；至於容留、媒介「不同
    女子」為性交易行為部分，其行為之時間、地點明顯可以區
    隔，各行為可分而具有獨立性，自應分別論罪（最高法院10
    9年度台上字第4531號判決意旨參照）
三、核被告乙○○等3人所為，均係犯6次刑法第231條第1項之意圖
    使女子與他人為性交之行為，而容留以營利罪嫌。被告乙○○
    等3人營利容留猥褻及媒介性交、猥褻之低度行為，為營利
    容留性交之高度行為所吸收，不另論罪（最高法院94年度台
    上字第4567號刑事判決意旨參照）。被告乙○○等3人間，犯
    意聯絡及行為分擔，為共同正犯。被告乙○○等6人所犯6罪，
    犯意各別，行為亦殊，請予分論併罰。
四、沒收部分
(一)被告乙○○扣案之紅色iPhone手機1支及營運預備金2萬元、被
    告丙○○扣案之玫瑰金iPhone手機1支及被告乙○○購買提供扣
    案之潤滑液1個及保險套406個，為被告乙○○及丙○○所有供犯
    罪之物，請依刑法第38條第2項之規定，宣告沒收。
(二)被告乙○○扣案之當日營收犯罪所得2萬1000元及未扣案之犯
    罪所得3萬3334元，被告丙○○未扣案之犯罪所得4萬元，被告
    丁○○未扣案之犯罪所得2萬6666元，請依刑法第38條之1第1
    項及第3項之規定，宣告沒收，如全部或一部不能沒收時，
    追徵其價額。
五、依刑事訴訟法第251條第1項提起公訴。
　  此  　致
臺灣臺中地方法院
中　　華　　民　　國　 111　　年　　6 　　月　　16　　日
　　　　　　　　　　　　　　　檢  察  官  洪瑞君
本件正本證明與原本無異
中　　華　　民　　國　 111　　年　　7 　　月　　12　　日
                              書  記  官  黃智彥
附錄本案所犯法條全文
刑法第231條第1項
意圖使男女與他人為性交或猥褻之行為，而引誘、容留或媒介以
營利者，處5年以下有期徒刑，得併科10萬元以下罰金。以詐術
犯之者，亦同。